臺灣高等法院臺南分院刑事判決
110年度上訴字第1019號
上  訴  人  
即  被  告  丁品鈞



上列上訴人因妨害風化案件，不服臺灣雲林地方法院110年度訴
字第282號中華民國110年7月30日第一審判決（起訴案號：臺灣
雲林地方檢察署110年度偵字第885、1197號），提起上訴，本院
判決如下：
    主  文
原判決關於丁品鈞沒收部分撤銷。
未扣案犯罪所得新臺幣陸拾肆萬柒仟元沒收，於全部或一部不能
沒收或不宜執行沒收時，追徵其價額。 
    事  實
一、 丁品鈞（原名：丁奕中）與蔡慶平（已判決確定）共同基
    於意圖使女子與他人為性交行為而容留或媒介以營利之犯意
    聯絡，自109年3月1日起，經由「SAYJAN WANWISA」媒介，
    陸續引進泰國籍女子「KAENTHAM KHANYADA」、「SRIPLAI R
    EUANGRAT」、「CHOOSANG SANGDUAI」、「SAYBOOD AORAWON
    」等4人來臺（各別時間詳後述），俟「KAENTHAM KHANYADA
    」等4人抵臺後，再由蔡慶平之不詳年籍女友分別前往雲林
    高鐵站，搭載渠等至「SAYJAN WANWISA」（小安）之男友吳
    承勳出面向黃麗臣承租位於雲林縣○○鄉○○○路00號之房屋居
    住（分別承租000號套房、000號套房、000號套房、000號套
    房、000號套房，房租統一交給SAYJAN WANWISA再轉交房東
    ），另容留並媒介泰國籍女子「SAYJAN WANWISA」及上開四
    名泰國籍女子，每日由蔡慶平、 丁品鈞分別搭載「SAYJAN 
    WANWISA」等人前往雲林縣○○鄉○○○路000號平房（由 丁品鈞
    委託蔡慶平女友出面向綽號「小惠」女子承租）與不特定男
    客從事性交易，每次性交易費用新臺幣（下同）1,000元或1
    ,200元，性交易結束後， 丁品鈞可分得性交易費用中之300
    元或400元，藉此方式營利（上開5名泰國籍女子從事性交易
    之期間詳後述）。迄109年6月22日15時30分許，為警在雲林
    縣○○鄉○○○路00號查獲上開逾期居留之5名泰國女子，始悉上
    情。 
二、案經雲林縣警察局臺西分局、內政部移民署南區事務大隊雲
    林專勤隊報告臺灣雲林地方檢察署檢察官偵查起訴。
    理  由
壹、審判範圍：
    原審判決後，被告 丁品鈞僅就宣告沒收犯罪所得部分於110
    年8月19日提起上訴，於110年9月22日繫屬本院，其餘部分
    均未據被告或檢察官上訴，依新修正刑事訴訟法（110年6月
    16日公布、6月18日生效）第348條第3項規定，已確定在案
    ，非本院審理範圍。
貳、證據能力部分：
   本案以下所引用之供述證據、非供述證據，檢察官及被告於
   本院行準備程序時均表示同意有證據能力（本院卷第55頁）
   ，本院審酌前開證據作成時之情況及證據取得過程等節，並
   無出於非任意性、不正取供或其他違法不當情事，而客觀上
   亦無顯不可信之情況，且與待證事實間有相當之關聯性，復
   經原審及本院於審判期日就上開證據依法進行調查、辯論，
   是依刑事訴訟法第159條之5規定，均有證據能力。 
叁、實體部分：
一、上開犯罪事實（除犯罪所得外），迭據被告 丁品鈞於警詢
    、偵查、原審及本院審理中均坦承不諱，核與共同被告蔡慶
    平於警詢、偵查之供述，證人沈梅桂、黃麗臣、吳承勳於警
    詢之證述，證人「SAYJAN WANWISA」、「KAENTHAM KHANYAD
    A」、「SRIPLAI REUANGRAT」、「CHOOSANG SANGDUAIN」、
    「SAYBOOD AORAWON」於警詢及偵查中之證述均大致相符，
    復有檢察事務官勘驗筆錄1份（偵885號卷第55至58頁）、個
    別查詢及列印（詳細資料）5紙（警063號卷第183至191頁）
    、查處外來人口在臺逾期停留、居留或其他非法案件通知書
    影本1紙（警063號卷第145至146頁）、 雲林縣○○鄉○○○路00
    號現場照片26張、扣案物照片11張（偵885號卷第59頁至71
    頁；偵7194號卷第101至109頁）、現場監視器錄影畫面截圖
    6張（偵885號卷第71至75頁）、手機內通訊軟體LINE截圖4
    張（警063號卷第169至171頁）、通聯調閱查詢單1份（警03
    6號卷第263至265頁）、原審法院109年度聲監字第469號、
    第709號通訊監察書暨其電話附表影本各1份（警036號卷第2
    67至270頁）、被告蔡慶平持用之行動電話門號0000000000
    號通訊監察譯文1份（警036號卷第271至281頁）等附卷可稽
    ，是被告上開任意性之自白，核與事實相符，堪予採信。本
    件事證明確，被告圖利容留性交罪之犯行堪以認定，應予論
    科（業經原審判處罪刑確定在案），並沒收犯罪所得。
二、被告本案之犯罪所得：
　　訊據被告辯稱：①我不知道她們的英文名字，中文的話，都
    是以綽號稱呼。入境台灣最久的是「小安」，第二個來的是
    應該「姊姊」（她年齡比我大，我都叫她姊姊），再來是「
    阿胖」（身材較胖），最後二個來的是，我印象是「阿蒂」
    、「阿丹」。最紅的是「姊姊」，最不紅的是「阿胖」，其
    他三個的業績就中中、普普這樣。（一週七天有無哪天休息
    ，或是沒有休息？）幾乎都是休週一、週二，全部五位都休
    息，週六、週日生意比較好。（每一天每位小姐出去性交易
    幾次？）每天最多的，差不多有四、五次，最少的，有時候
    會沒有。（最不紅的那位小姐一週五天約有幾次性交易？）
    一週五天最多也是二、三次而已。（最多的跟最少的是否都
    固定為某位小姐？）對。（除了上開次數最多與最少那兩位
    以外，其他三位每天的性交易次數？）每天二到三次。（你
    跟蔡慶平如何分得小姐的性交易費？）因為那時候都是我一
    個人在經營，所以那時候沒有與蔡慶平分這些性交易費。②
    那時候檢察官問我一個小姐一天平均接幾個，我是說約二、
    三個，他就以一個小姐一天接二個來算，比如本案有五個小
    姐，我一天就是抽取三千元，但事實上不是每天都是這樣的
    次數，我也不是每天上班，我那時出車禍也有一個月都沒有
    上班的情形，有住院的診斷證明書為憑（檢附的診斷證明書
    證明是去年即109年3月16日發生車禍的），而且店沒有人運
    作，小姐也沒有上班，我沒有上班就是沒收入，蔡慶平的部
    分與我無關，我抽取的是我自己的部分。我是初犯，我也不
    知道他們如何計算金額，雲林地檢署的檢察官沒有問我那些
    問題，我就沒有回答，我認為原審沒收的不法所得真的過多
    ，事實上金額沒有到達二十萬元。我認為差不多是十六、十
    七萬元（房租、水電費都還沒扣掉），計算基礎為一個月去
    算，一個月約四到五萬元，總共四個月。又小姐她們後來的
    班也是要上不上的，我與外籍女子也有溝通上的問題，之後
    我就想說乾脆休息，或是看她們要休哪一天就休息云云。經
    查：蔡慶平雖然和被告 丁品鈞就此部分為共同正犯，然而
    ，蔡慶平於原審自承只是在被告 丁品鈞無暇接送女子時，
    才會代替接送，並沒有從這些女子的性交易中有任何抽成行
    為（原審卷第118、112頁），此和被告 丁品鈞上開供述「
    那時候沒有與蔡慶平分這些性交易費」等情相符，應可採信
    。次查：
(一)「SAYJAN WANWISA」（0000年生，住000號房）：
　①於警詢、內政部移民署南區事務大隊雲林縣專勤隊調查時供
    稱：我於108年6月16日開始從事賣春性交易（於108年6月15
    日從高雄機場入境），我都從住處（雲林縣○○鄉○○○路00號
    ）走路到隔壁條路之雲林縣○○鄉○○○路000號（固定在此處）
    從事賣春性交易，工作時間是下午5點到凌晨5點（視狀況也
    會提早收工），每次性交易1200元（時間20分鐘），其中40
    0元被丁奕中和蔡慶平取走，我可以分到800元。這兩位老闆
    會幫忙招攬客人，都會在性交易處所附近或門口站崗看守。
    老闆每天都在該性交易處所。我1天平均接客8個左右，至今
    總共接客次數不清楚。另外我們5個女子都從每次賣春行為
    所得中拿100元給我，全部的錢由我保管，作為我們購買生
    活用品或買菜、餐飲等花費等情（警036號卷第41至57頁）
    。
　②於偵查中具結證稱：我來台灣1年了，去年（108年）6月間我
    是透過友人介紹而認識蔡慶平的。至於另一位丁奕中是於今
    年2月間突然過來幫蔡慶平一起工作。每接一位客人，客人
    會給我1200元，我將款項交予蔡慶平或丁奕中，之後再交給
    我800元。我從事性交易每日可以獲得大約4千至8千不等之
    報酬。（你每星期工作幾日？）看我自己的意願等情（偵88
    5號卷第45至46頁）。
(二)「KAENTHAM KHANYADA」（0000年生，住000號房）：
　①於警詢、內政部移民署南區事務大隊雲林縣專勤隊調查時供
    稱：我於109年1月14日從桃園中正國際機場入境，之前居住
    在○○，後來於109年5月18日居住在雲林縣○○鄉○○○路00號，
    已居住1個月。我於109年5月18日開始從事性交易直至被查
    獲，我都在雲林縣○○鄉○○○路從事性交易（與居住地相隔約1
    50公尺左右），沒有固定處所，是兩個老闆阿中與蔡慶平在
    負責媒介的及洽談性交易價格及內容。從事性交易一次1200
    元，老闆抽取400元，SAYJAN WANWISA抽取100元，我實際所
    得700元。工作時間是下午6點到凌晨2至3點。平常都是由兩
    位老闆負責接送，每天不一定都是同一個老闆，他們都是騎
    機車載我過去性交易地點，下班老闆也會載我回去。這兩位
    老闆都會在性交易處所附近或門口監控。老闆每天都在該性
    交易處所。我1天平均接客10個左右，至今總共接客次數不
    清楚（警036號卷第59至73頁）。
　②於偵查中具結證稱：我從今年1月14日入境台灣。蔡慶平及丁
    奕中是我的老闆，我每接一位客人，客人會先將費用拿給老
    闆，下班後老闆再按每位支付700元給我。我每日大約都接1
    0名客人左右。（你每星期要工作幾日？）5至6日不一定等
    情（偵885號卷第38至40頁）。
(三)「SRIPLAI REUANGRAT」（0000年生，住000號房）：
  ①於警詢、內政部移民署南區事務大隊雲林縣專勤隊調查時供
    稱：我於109年3月15日與泰國朋友JANE從桃園國際機場入境
    ，剛來時是住在桃園○○市的汽車旅館從事性交易，後來JANE
    來臺觀光期限屆滿返國，就介紹SAYJAN WANWISA給我認識，
    後來是SAYJAN WANWISA介紹我過去的，我於109年3月25日從
    桃園搭高鐵到雲林虎尾高鐵站，再由SAYJAN WANWISA的老闆
    蔡慶平的老婆開車載我過去雲林縣○○鄉○○○路00號住處，當
    日就開始從事性交易。工作時間是下午5點到隔天凌晨5點，
    每次性交易是1000元，那兩位老闆共抽取300元，SAYJAN WA
    NWISA抽取100元，我只拿到600元。這邊是客人會自己來消
    費，我們會在門口站著給客人選擇，老闆也會向客人介紹每
    一位小姐的消費價格。平常都是由兩位老闆負責接送，每天
    不一定都是同一個老闆，他們都是騎機車載我過去性交易地
    點，下班老闆也會載我回去。這兩位老闆都會在性交易處所
    附近或門口監控。老闆每天都在該性交易處所。我1天平均
    接客5至6個左右，至今總共接客次數不清楚（警036號卷第7
    5至87頁）。
　②於偵查中具結證稱：蔡慶平及丁奕中是我的老闆，我每接一
    位客人，客人會先將費用拿給老闆，下班後老闆再按每位支
    付600元給我。我從事性交易每日可以獲得最低3千元，最高
    9千元之報酬。（你每星期要工作幾日？）不一定，我每週
    可以選擇不工作之時間等情（偵885號卷第40至41頁）。
(四)「CHOOSANG SANGDUAI」（0000年生，住000號房）：
　①於警詢、內政部移民署南區事務大隊雲林縣專勤隊調查時供
    稱：我於109年3月9日從桃園國際機場入境，是SAYJAN WANW
    ISA介紹我過去的，我於該日從桃園國際機場搭高鐵到雲林
    虎尾高鐵站，再由SAYJAN WANWISA的老闆蔡慶平的老婆開車
    載我過去雲林縣○○鄉○○○路00號住處，隔天3月10日才開始從
    事性交易直至被查獲。性交易地點雲林縣○○鄉○○○路的平房
    距離查獲地約150公尺左右。工作時間是下午6點到凌晨2至3
    點。平常都是這兩位老闆幫我招攬客人及洽談性交易價格及
    內容。每次性交易1000元（時間20分鐘），那兩位老闆共抽
    取300元，SAYJAN WANWISA抽取100元，我只拿到600元。平
    常都是由兩位老闆負責接送，每天不一定都是同一個老闆，
    他們都是騎機車載我過去性交易地點，下班老闆也會載我回
    去。這兩位老闆都會在性交易處所附近或門口看守。老闆每
    天都在該性交易處所。我1天平均接客7個左右，至今總共接
    客次數不清楚（警036號卷第89至101頁）。
　②於偵查中具結證稱：蔡慶平及丁奕中是我的老闆，我每接一
    位客人，客人會先將1千元給我，我再交給老闆，下班後老
    闆再按每位支付600元給我。我從事性交易每日可以獲得大
    約3600至6000元不等之報酬。（你每星期要工作幾日？）我
    想休息時就可以休息等情（偵885號卷第43至45頁）。
(五)「SAYBOOD AORAWON」（0000年生，住000號房）：
　①於警詢、內政部移民署南區事務大隊雲林縣專勤隊調查時供
    稱：我於109年3月9日從桃園國際機場入境，最初是我泰國
    朋友小名PLE把那兩位老闆丁奕中及蔡慶平介紹給我，後來
    來台從事性交易都是我自己找蔡慶平，我於該日從桃園國際
    機場搭高鐵到雲林虎尾高鐵站，再由不認識之某位女生開車
    載我過去雲林縣○○鄉○○○路00號住處，隔天3月10日才開始從
    事性交易直至被查獲。性交易地點雲林縣○○鄉○○○路的平房
    距離查獲地約500公尺左右。工作時間是下午5點到凌晨3點
    。客人會自己來消費，我們會在門口站著給客人選擇，老闆
    也會介紹客人。每次性交易1000元（時間20分鐘），事後我
    只拿到600元。平常都是由兩位老闆負責接送，每天不一定
    都是同一個老闆，他們有時候跟我走路一起過去，有時候騎
    機車載我過去性交易地點，下班老闆也會載我回去。這兩位
    老闆都會在性交易處所附近或門口監控。老闆每天都在該性
    交易處所。我1天平均接客8個左右，至今總共接客次數不清
    楚（警036號卷第103至117頁）。
　②於偵查中具結證稱：蔡慶平及丁奕中是我的老闆，我每接一
    位客人，客人會先將1千元給我，我再交給老闆，下班後老
    闆再按每位支付600元給我。我從事性交易每日可以獲得大
    約4千至6千元不等之報酬。（你每星期要工作幾日？）不一
    定，只要我想做就會做等情（偵885號卷第42至43頁）。　
(六)綜上，被告上開供稱最紅的是「姊姊」，最不紅的是「阿胖
    」，其他3個業績普普一節，衡諸5位泰籍小姐上開供稱平均
    每日接客之人數之多寡情形判斷，前者「姊姊」應係指年紀
    最大，學歷最好（大學畢業）之KAENTHAM KHANYADA，後者
    「阿胖」應係指SRIPLAI REUANGRAT，且互核大致相符。又
    本件5位泰籍小姐每週之工作天數認定為5日，且認定工作至
    被查獲日（6月22日15時30分許被查獲，小姐當日尚未開始
    上班）之前1日即6月21日止，另依上開5位泰籍小姐之證述
    ，彼等工作時間係從下午5、6點至凌晨3、5點，而每次性交
    易時間僅為20分鐘，是彼等供述每日接客之人數為8、10、5
    、7、8個，並不違常情，應無誇大之嫌，合先敘明。另查：
　①「SAYJAN WANWISA」部分：從3月1日至6月21日共16週，計工
    作80日；另以最有利被告方式計算，SAYJAN WANWISA每日獲
    得4000元報酬，即每日接5個客人，則被告共抽取16萬元（4
    00元×5×80＝160,000元）。　
　②「KAENTHAM KHANYADA」部分：從5月18日至6月21日共5週，
    計工作25日；另以最有利被告方式計算，KAENTHAM KHANYAD
    A每日接10個客人，則被告共抽取10萬元（400元×10×25＝100
    ,000元）。
　③「SRIPLAI REUANGRAT」部分：從3月25日至6月21日共12週又
    3日，計工作63日；另以最有利被告方式計算，SRIPLAI REU
    ANGRAT每日獲得3000元報酬，即每日接5個客人，則被告共
    抽取9萬4千5百元（300元×5×63＝94,500元）。　　　　
　④「CHOOSANG SANGDUAI」部分：從3月10日至6月21日共15週，
    計工作75日；另以最有利被告方式計算，CHOOSANG SANGDUA
    I每日獲得3600元報酬，即每日接6個客人，則被告共抽取13
    萬5千元（300元×6×75＝135,000元）。
　⑤「SAYBOOD AORAWON」部分：從3月10日至6月21日共15週，計
    工作75日；另以最有利被告方式計算，SAYBOOD AORAWON每
    日獲得4200元報酬，即每日接7個客人，則被告共抽取15萬7
    千5百元（300元×7×75＝157,500元）。
　⑥上開合計647,000元（160,000元＋100,000元＋94,500元＋135,0
    00元＋157,500元），即為被告應沒收之犯罪所得。
　⑦是被告上所辯其犯罪所得約16、17萬元云云，顯係事後卸責
    之詞，不足採信。至於被告辯稱期間其曾發生車禍住院1個
    月，無法工作，即無收入云云一節，惟查蔡慶平於原審已自
    承只是在被告 丁品鈞無暇接送女子時，才會代替接送等情
    ，有如前述，是被告上開所辯因車禍住院1個月云云縱然屬
    實，亦無礙本院上開之認定。
(七)按刑事訴訟法第370 條第1 、2 項有關不利益變更禁止原則
    之規定，係指由被告上訴或為被告之利益而上訴者，除因第
    一審判決適用法條不當而撤銷者外，第二審法院不得諭知較
    重於第一審判決之刑而言。所稱「刑」，指宣告刑及數罪併
    罰所定應執行之刑，包括主刑及從刑。修正後刑法沒收已非
    從刑，係獨立於刑罰及保安處分以外之法律效果，其性質類
    似不當得利之衡平措施；又宣告多數沒收之情形，並非數罪
    併罰，故已刪除現行法第51條第9 款規定宣告多數沒收併執
    行之條文。是修正後刑法沒收已不具刑罰本質。又現行刑法
    第38條之 1第1 項關於犯罪所得之沒收，乃合併修正前刑法
    第38條第1 項第3 款後段及第3 項對犯罪行為人犯罪所得之
    沒收規定，基於任何人都不得保有犯罪所得之原則，以避免
    被告因犯罪而坐享犯罪所得，顯失公平正義，而無法預防犯
    罪。【倘於僅被告上訴或為被告之利益而上訴，而下級審就
    被告犯罪所得有所短計或漏算，經上級審更正計算後若不得
    諭知較原審為重之所得數額沒收，即無法達到徹底剝奪犯罪
    所得，以根絕犯罪誘因之目的。故修正後刑法關於犯罪所得
    之沒收，並無刑事訴訟法第370 條第1 、2 項關於不利益變
    更禁止原則之適用】（最高法院107年度台上字第3559號判
    決意旨參照）。是本案雖係由被告提起上訴，且本院認定應
    沒收之犯罪所得又高於原審認定之數額，依上開說明，本案
    被告應沒收之犯罪所得為本院前開認定之647,000元。另被
    告本案犯罪所得之沒收，依實務上之見解，不得扣除成本（
    含承租雲林縣○○鄉○○○路000號平房之費用及水電費），併此
    敘明。
三、撤銷改判之理由：
    原審以被告上開犯行罪證明確，因予論罪科刑併宣告沒收犯
    罪所得，固非無見，惟查，㈠原判決於「七、法官考量刑度
    的理由」欄，認定「被告 丁品鈞從事應召的時間有50天」
    ，而於「八、沒收部分」欄，則認定「其依照起訴書所載之
    犯罪時間為民國109年3月1日至同年6月22日，則估算結果至
    少營業有114天」，前後認定相異，自有未洽。㈡原判決認定
    被告之犯罪時間為109年3月1日至同年6月22日，即認定被告
    旗下5位泰籍小姐在該處從事性交易之時間均一律從109年3
    月1日起算，認定之事實核與本院上開依該5位泰籍小姐之供
    述及實際入境時間而分別認定起算時間不同，尚無可採。㈢
    原判決認定「依照被告 丁品鈞自承其在容留女子性交時，
    每日所賺取的金額約3000元（109年偵字第7194號卷第130頁
    ），……估算結果至少營業有114天，則犯罪所得估算應有342
    ,000元」，核與本院上開認定之647,000元顯有差距，亦有
    未洽。是被告上訴意旨稱原判決認定要沒收其犯罪所得之金
    額過高，指摘原判決不當，固無理由，惟原判決就被告犯罪
    所得之認定既有上開可議之處，自屬無可維持，應就原判決
    關於被告沒收部分予以撤銷改判。爰就未扣案之犯罪所得64
    7,000元，依刑法第38條之1第1項前段、第3項規定宣告沒收
    ，於全部或一部不能沒收或不宜執行沒收時，追徵其價額。
據上論斷，應依刑事訴訟法第369條第1項前段，刑法第38條之1
第1項前段、第3項，判決如主文。
本案經檢察官許景睿提起公訴，檢察官柯怡伶到庭執行職務。
中　　華　　民　　國　　110 　年　　11    月　  17  　日
                  刑事第一庭    審判長法　官  楊清安
　　　　　　　　　                    法　官  蕭于哲
　　　　　　　　　　　　　　　　      法　官  陳顯榮
以上正本證明與原本無異。
如不服本判決應於收受送達後20日內向本院提出上訴書狀，其未
敘述上訴理由者，並得於提起上訴後20日內向本院補提理由書（
均須按他造當事人之人數附繕本）「切勿逕送上級法院」。
　　　　　　　　　　　　　　　　　　　書記官  盧建元
中　　華　　民　　國　　110 　年　　11　　月　　17　　日

附錄本案論罪科刑法條：
刑法第 231 條（圖利使人為性交或猥褻罪）
意圖使男女與他人為性交或猥褻之行為，而引誘、容留或媒介以
營利者，處 5 年以下有期徒刑，得併科 10 萬元以下罰金。以
詐術犯之者，亦同。
公務員包庇他人犯前項之罪者，依前項之規定加重其刑至二分之
一。